---
title: "REPLACE ME"
output:
    html_document:
    df_print: paged
theme: sandstone
---

```{r echo=FALSE, message=FALSE, warning=FALSE}
library(boot)
library(broom)
library(tidyverse)
library(hrbrthemes)
library(tidyverse)
library(here)
library(viridis)
source(here::here("code/import_data.R"))
theme_set(theme_bw())

knitr::opts_chunk$set(tidy = FALSE,
                      fig.width = 6,
                      fig.height = 5)


options(scipen=999)
```

```{r read}
dados = read_csv(
    here::here("data/participation-per-country.csv"),
    col_types = cols(
        .default = col_double(),
        site = col_character(),
        country = col_character(),
        geo = col_character(),
        four_regions = col_character(),
        eight_regions = col_character(),
        six_regions = col_character(),
        `World bank income group 2017` = col_character()
    )
) %>% 
    filter(usuarios > 200)
glimpse(dados)
```

1. Descreva a relação entre EPI (fluência de inglês na população do país) e a taxa de pessoas daquele país que responderam alguma pergunta no StackOverflow. 


```{r}
dados_stack = dados %>%
        filter(site == "StackOverflow") %>%
        filter(!is.na(responderam_prop)) %>%
        filter(!is.na(EPI))
        

dados_stack %>% 
    ggplot(aes(x = EPI, y = responderam_prop)) + 
    geom_point() +
    geom_smooth(method = "lm")
```


```{r}
cor(dados_stack$responderam_prop, dados_stack$EPI)

modelo1 = lm (dados_stack$responderam_prop ~ dados_stack$EPI)

summary(modelo1)
```

Existe uma correlação entre as variáveis EPI (fluência de inglês na população do país) e a taxa de pessoas daquele país que responderam (responderam_prop) de média para alta (0.6345309).

Equação da regressão:

responderam_prop = 0.108082 + 0.007335 * EPI

A cada uma unidade de EPI, aumenta, em média, 0.7% das pessoas que responderam, com 0,1% de significancia.


---


2. Descreva a relação entre as mesmas duas variáveis no SuperUser e compare o comportamento das pessoas de diferentes países nos dois sites comparando os resultados dos dois modelos. 

```{r}
dados_superuser = dados %>%
        filter(site == "SuperUser") %>%
        filter(!is.na(responderam_prop)) %>%
        filter(!is.na(EPI))

dados_superuser %>% 
    ggplot(aes(x = EPI, y = responderam_prop)) + 
    geom_point()+
    geom_smooth(method = "lm")
```
```{r}
cor(dados_superuser$responderam_prop, dados_superuser$EPI)

modelo2 = lm(dados_superuser$responderam_prop ~ dados_superuser$EPI)

summary(modelo2)
```

Para o site SuperUser, também existe uma correlação entre as variáveis EPI (fluência de inglês na população do país) e a taxa de pessoas daquele país que responderam (responderam_prop) de média para alta (0.6482049).

Equação da regressão:

responderam_prop = -0.0236147 + 0.0047522 * EPI

A cada uma unidade de EPI, aumenta, em média, 0.47% das pessoas que responderam, com 0,1% de significância.

```{r}
dados %>% 
    ggplot(aes(x = EPI, y = responderam_prop, color = site)) + 
    geom_point() +
    geom_smooth(method = "lm")

```


Coeficientes
StackOverflow: 0.007335
SuperUser:     0.0047522

P Valor
StackOverflow: 0.000000978
SuperUser:     0.0000191

Multiple R-squared
StackOverflow:  0.4026
SuperUser:      0.4202


De uma maneira simplificada, o efeito da variável EPI na variável responderam_prop é maior em StackOverflow do que o site SuperUser.


O RQuadrado do modelo SuperUser é maior do que o StackOverflow.


```{r}
t.test(dados_stack$EPI,dados_superuser$EPI)
```

Por intervalo de confiança:

```{r}
cor(dados_stack$responderam_prop, dados_stack$EPI)


cor(dados_superuser$responderam_prop, dados_superuser$EPI)

```

```{r}
theta_stack <- function(d, i) {
    r = d %>% 
        slice(i) %>% 
        summarise(r = cor(responderam_prop, EPI, method = "pearson")) %>%
        pull(r)
    r
}
```


```{r}
ci_stack = boot(data = dados_stack,
           statistic = theta_stack,
           R = 2000) %>%
    tidy(conf.level = .95,
         conf.method = "bca",
         conf.int = TRUE)
```


```{r}
ci_stack

```


         
         








3. Descreva a relação entre GNI (produto interno bruto per cápita) dos países e a taxa de pessoas daquele país que responderam alguma pergunta no StackOverflow. 


```{r}
dados_stack = dados %>%
        filter(site == "StackOverflow") %>%
        filter(!is.na(responderam_prop)) %>%
        filter(!is.na(GNI))

dados_stack %>% 
    ggplot(aes(x = GNI, y = responderam_prop)) + 
    geom_point() +
    geom_smooth(method = "gam")
#    geom_smooth(method = "loess")

```



```{r}
cor(dados_stack$responderam_prop, dados_stack$GNI)

modelo3 = lm(dados_stack$responderam_prop ~ dados_stack$GNI)

summary(modelo3)
```


A relação não é linear, e uma melhor visualização é alterando a escala para logarítmica do eixo X (GNI).

```{r}
dados_stack %>% 
    ggplot(aes(x = log10(GNI), y = responderam_prop)) + 
    geom_point() +
    geom_smooth(method = "lm")

```

```{r}
cor(dados_stack$responderam_prop, log10(dados_stack$GNI))

modelo4 = lm(dados_stack$responderam_prop ~ log10(dados_stack$GNI))

summary(modelo4)

```

Refuta-se a hipótese nula de não existir relação (efeito) entre GNI e as respostas.

A cada uma unidade que cresce do logarítmo de GNI aumenta 11,4% nas respostas.

