---
title: "Respostas Giseldo"
output:
    html_document:
    df_print: paged
theme: sandstone
---

```{r echo=FALSE, message=FALSE, warning=FALSE}
library(boot)
library(broom)
library(tidyverse)
library(hrbrthemes)
library(tidyverse)
library(here)
library(viridis)
source(here::here("code/import_data.R"))
theme_set(theme_bw())

knitr::opts_chunk$set(tidy = FALSE,
                      fig.width = 6,
                      fig.height = 5)
```

```{r read}
dados = read_csv(
    here::here("data/participation-per-country.csv"),
    col_types = cols(
        .default = col_double(),
        site = col_character(),
        country = col_character(),
        geo = col_character(),
        four_regions = col_character(),
        eight_regions = col_character(),
        six_regions = col_character(),
        `World bank income group 2017` = col_character()
    )
)  %>% 
    filter(usuarios > 200) 

glimpse(dados)
```

*Daqui para baixo são as respostas dos Exercícios*

*1. Descreva a relação entre EPI (fluência de inglês na população do país) e a taxa de pessoas daquele país que responderam alguma pergunta no StackOverflow.*

```{r}
dados_stack = dados %>% 
    filter(site == "StackOverflow") %>%
    filter(!is.na(EPI))  %>%
    filter(!is.na(responderam_prop))
    
dados_stack %>% 
    ggplot(aes(x= EPI, y = responderam_prop)) + 
    geom_point() +
    geom_smooth(method="lm")
```

```{r}
cor(dados_stack$EPI, dados_stack$responderam_prop)
```
*Existe uma correlação média de 0,63 entre EPI e respoderam para o Stack nessa amostra.*

```{r}
regressao_stack = lm(dados_stack$responderam_prop~dados_stack$EPI)
regressao_stack
summary(regressao_stack)
```

*responderam = 0,10 + 0,007 x epi*

*A cada uma unidade que cresce a fluencia em ingles do país as respostas crescem em 0,7% em média com 1% se significância para o stack overflow*

*2. Descreva a relação entre as mesmas duas variáveis no SuperUser e compare o comportamento das pessoas de diferentes países nos dois sites comparando os resultados dos dois modelos.*

**2.1. Descreva a relação entre as mesmas duas variáveis no SuperUser**

```{r}
dados_super_user = dados %>% filter(site == "SuperUser")

dados_super_user = dados_super_user %>% filter(!is.na(EPI)) %>% filter(!is.na(responderam_prop))

dados_super_user %>% 
    ggplot(aes(x= EPI, y = responderam_prop)) + 
    geom_point() +
    geom_smooth(method = "lm")
```

```{r}
cor(dados_super_user$EPI, dados_super_user$responderam_prop)
```
**Existe uma correlação media de 0.64 entre o EPI e as pessoas que responderam para o site Super User**

```{r}
regressao_super_user = lm(dados_super_user$responderam_prop~dados_super_user$EPI)
summary(regressao_super_user)
```

*responderam_super =  0,023 + 0,004 x EPI*

**Para cara unidade que cresce a fluencia em ingles do país no site super user cresce em media 0,4% da quantidade de pessoas que responderam para o site Super User**

**2.2 Compare o comportamento das pessoas de diferentes países nos dois sites comparando os resultados dos dois modelos.**

*Para o StackOverflow o impacto foi de 0,7% com desvio padrão de  e para o SuperUser o impacto foi de 0,4%,  ambos com 1% de significância*


**Teste de média da média do EPI**

```{r}
t.test(dados_super_user$EPI, dados_stack$EPI)
```
*Em média não existem evidências de diferença na média do EPI entre os usuários do stackOverflow e do SuperUser, conforme o Teste T*

```{r}
s <- function(d, i) {
    sumarizado = d %>% 
        slice(i) %>% 
        summarise(media_epi = mean(EPI))
    
    sumarizado %>% 
      pull(media_epi)
}

s(dados_super_user, 1:(nrow(dados_super_user))) # theta_chapeu
```

```{r}
booted <- boot(data = dados_super_user, 
               statistic = s, 
               R = 2000)

ci_super_user = tidy(booted, 
              conf.level = .95,
              conf.method = "basic",
              conf.int = TRUE)

ci_super_user
```

```{r}
s <- function(d, i) {
    sumarizado = d %>% 
        slice(i) %>% 
        summarise(media_epi = mean(EPI))
    
    sumarizado %>% 
      pull(media_epi)
}

s(dados_stack, 1:(nrow(dados_stack))) # theta_chapeu
```
```{r}
booted <- boot(data = dados_stack, 
               statistic = s, 
               R = 2000)

ci_stack = tidy(booted, 
              conf.level = .95,
              conf.method = "basic",
              conf.int = TRUE)

ci_stack
```

```{r}
plot_ics = function(d) {
    d %>%
        ggplot(aes(
            ymin = low,
            y = mid,
            ymax = high,
            x = metodo
        )) +
        geom_linerange() +
        geom_point(color = "coral", size = 3) +
        scale_y_continuous(limits = c(50, 60)) +
        labs(x = "", y = "Média do EPI") +
        coord_flip()
}
```

```{r}
tribble(
    ~metodo, ~low, ~mid, ~high, 
    "StackOverflow", 52.63, 54.56, 56.54, 
    "SuperUser", 53.54, 55.78, 57.89) %>% 
    plot_ics()
```

*Analisando o intervalo de confiança em média não existe diferença entre o EPI do site do Super e do Stack.*

*Analisando o IC da correlação*

```{r}
theta_math <- function(d, i) {
    r = d %>% 
        slice(i) %>% 
        summarise(r = cor(responderam_prop, EPI, method = "pearson")) %>%
        pull(r)
    r
}

ci_stack = boot(data = dados_stack,
           statistic = theta_math,
           R = 2000) %>%
           tidy(conf.level = .95,
                 conf.method = "bca",
                 conf.int = TRUE)
ci_stack
```
```{r}
ci_stack %>% 
  ggplot(aes(
            ymin = conf.low,
            y = statistic,
            ymax = conf.high,
            x = "Corr. Pearson"
        )) +
        geom_linerange() +
        geom_point(color = "coral", size = 2) +
        scale_y_continuous(limits = c(0, 1)) +
        labs(x = "", y = "Correlação Stack EPI Responderam") +
        coord_flip()
```


```{r}
theta_math <- function(d, i) {
    r = d %>% 
        slice(i) %>% 
        summarise(r = cor(responderam_prop, EPI, method = "pearson")) %>%
        pull(r)
    r
}

ci_super = boot(data = dados_super_user,
           statistic = theta_math,
           R = 2000) %>%
           tidy(conf.level = .95,
                 conf.method = "bca",
                 conf.int = TRUE)
ci_super
```

```{r}
ci_super %>% 
  ggplot(aes(
            ymin = conf.low,
            y = statistic,
            ymax = conf.high,
            x = "Corr. Pearson"
        )) +
        geom_linerange() +
        geom_point(color = "coral", size = 2) +
        scale_y_continuous(limits = c(0, 1)) +
        labs(x = "", y = "Correlação Stack EPI Responderam") +
        coord_flip()
```


```{r}
plot_ics = function(d) {
    d %>%
        ggplot(aes(
            ymin = low,
            y = mid,
            ymax = high,
            x = metodo
        )) +
        geom_linerange() +
        geom_point(color = "coral", size = 3) +
        scale_y_continuous(limits = c(0, 1)) +
        labs(x = "", y = "IC da Correlação") +
        coord_flip()
}

tribble(
    ~metodo, ~low, ~mid, ~high, 
    "Super Cor EPI Respon", 0.46, 0.63, 0.74, 
    "Stack Cor EPI Respon", 0.49, 0.64, 0.76) %>% 
    plot_ics()
```

```{r}
comparacao1 = dados %>%
  filter(site %in% c("StackOverflow", "SuperUser")) %>%
  filter(!is.na(EPI))  %>%
  filter(!is.na(responderam_prop))

theta1 <- function(d, i) {
    agrupado = d %>% 
        slice(i) %>% 
        group_by(site) %>% 
        summarise(correlacao = cor(responderam_prop, EPI, method = "pearson"))
    b = agrupado %>% filter(site == "StackOverflow") %>% pull(correlacao)
    l = agrupado %>% filter(site == "SuperUser") %>% pull(correlacao)
    l - b
}

theta1(comparacao1, i = 1:NROW(comparacao1))
```

*Não há diferença entre as correlações deo EPI com o Super e o stack*

*3. Descreva a relação entre GNI (produto interno bruto per cápita) dos países e a taxa de pessoas daquele país que responderam alguma pergunta no StackOverflow.*

```{r}
dados_stack = dados %>% 
    filter(site == "StackOverflow") %>%
    filter(!is.na(GNI))  %>%
    filter(!is.na(responderam_prop))

dados_stack %>% 
    ggplot(aes(x=GNI, y=responderam_prop)) + 
    geom_point() + 
    geom_smooth()
```


```{r}
cor(dados_stack$GNI, dados_stack$responderam_prop)
```

**Existe uma correlação média de 0,58 entre GNI e os que responderam**

```{r}
dados_stack = dados_stack %>% 
    select(GNI, responderam_prop) %>%
    mutate(log10_GNI =  log10(GNI))

dados_stack %>% 
    ggplot(aes(x=log10_GNI, y=responderam_prop)) + 
    geom_point() +
    geom_smooth(method="lm")
```

```{r}
cor(dados_stack$log10_GNI, dados_stack$responderam_prop)
```

**Existe uma correlação média de 0,68 do log de GNI com a quantidade de pessoas que responderam**

```{r}
regressao_GNI_stack = lm(dados_stack$responderam_prop~dados_stack$log10_GNI)
summary(regressao_GNI_stack)
```

*responderam = 0,04 + 0,11 x log10_GNI*

*Para cada uma unidade do log na base 10 do produto interno bruto que é aumentado em 11% a participcão dos respondentes aumentam em média.*